臺灣花蓮地方法院刑事判決
上　訴　人　臺灣花蓮地方法院檢察署檢察官
被　　　告　甲○○
　　　　　　　　　　（現於臺灣花蓮監獄另案執行中）
上列上訴人因被告犯竊盜案件，不服本院花蓮簡易庭95年度花簡
字第343號，中華民國95年5月17日第一審判決（聲請簡易處刑案
號95年度偵字第2311號）提起上訴，暨移送併案審理（95年度偵
字第3436號），本院管轄之第二審合議庭判決如下：
    主  文
原判決撤銷。
甲○○連續竊盜，處有期徒刑伍月，如易科罰金，以銀元佰元
即新臺幣玖佰元折算壹日。
    事  實
一、甲○○基於意圖為自己不法所有之概括犯意，在附表所示之
    時間、地點，以徒手方式竊取理成營造工程服份有限公司（
    下稱理成營成公司）在花蓮市○○路慈濟行政研究大樓新建
    工地之財物，共計3次。於95年 1月2日將附表編一號所竊之
    鉛磚，轉售予不知情之設花蓮縣吉安鄉○○路 766號宏銓中
    古行人員，得款新臺幣（下同）5460元。嗣於95年4月3日上
    午11時許，在上開宏銓中古行前，在甲○○所搭乘車號503-
    LK計程車（司機李志勇）上，查獲甲○○正欲轉售之如附表
    編號3號所竊得之鉛磚34個（計重12公斤；價值9萬8800元）
    。
二、案經理成營造公司訴請花蓮縣警察局吉安分局報告臺灣花蓮
    地方法院檢查署檢察官聲請以簡易判決處刑及移送併案審理
    。
    理  由
一、上開犯罪事實，業據被告甲○○於本院審理時坦承不諱，核
    與證人即理成營造公司之員工丁○○、乙○○、證人李志勇
    於警詢之證述情節相符，並有理成營造公司估價單 1紙、工
    程圖1紙、廢棄物資源回收切結書1紙、贓證物認領保管收據
    1 紙、照片12幀附卷可稽，足證被告自白與事實相符，應堪
    採信。本件事證明確，被告犯行可以認定，應依法論科。
二、查被告行為後，刑法部分條文及刑法施行法業於94年2月2日
    經總統令修正公布，並於95年7月1日施行，又參酌最高法院
    95年5月23日刑事庭第8次會議決議中關於法律變更之比較適
    用原則：刑法（乃指修正後之現行法）第2條第1項之規定，
    係規範行為後法律變更所生新舊法律比較適用之準據法，於
    刑法施行後，應適用該法第2條第1項之規定，為「從舊從輕
    」之比較；另於比較時應就罪刑有關之共犯、未遂犯、想像
    競合犯、牽連犯、連續犯、結合犯，以及累犯加重、自首減
    輕暨其他法定加減原因（如身分加減）與加減比例等一切情
    形，全部罪刑之結果而為比較。查：
(一)、關於連續犯部分，修正前刑法第56條規定：「連續數行為而
    犯同一罪名者，以一罪論。但得加重其刑至二分之一。」新
    修正刑法則刪除上開規定，故於新法修正施行後，被告之數
    犯罪行為，即須分論併罰。經比較新、舊法結果，應以修正
    前刑法第56條規定較有利於被告。
(二)、關於易科罰金部分，修正前第41條第 1項前段係規定：「犯
    最重本刑為五年以下有期徒刑以下之刑之罪，而受六個月以
    下有期徒刑或拘役之宣告，因身體、教育、職業、家庭之關
    係或其他正當事由，執行顯有困難者，得以一元以上三元以
    下折算一日，易科罰金。」（依罰金罰鍰提高標準條例第 2
    條前段《已修正刪除》規定，就其原定數額提高為 100倍折
    算 1日，則本件被告行為時之易科罰金折算標準，應以銀元
    300元折算1日；再依現行法規所定貨幣單位折算新臺幣條例
    第 2條規定，折算為新臺幣後，應以新臺幣900元折算為1日
    ），惟修正後之新法第41條第 1項前段則為「犯最重本刑為
    五年以下有期徒刑以下之刑之罪，而受六個月以下有期徒刑
    或拘役之宣告者，得以新臺幣一千元、二千元或三千元折算
    一日，易科罰金。」經比較修正前後之易科罰金折算標準，
    應以95年7月1日修正公布施行前之規定，較有利於行為人，
    自應依刑法第2條第1項前段，適用行為時即修正前之刑法第
    41條第 1項前段規定，定其折算標準（臺灣高等法院暨所屬
    法院因應新修正刑法施行座談會第5號提案第1子題研討結論
    參照）
(三)、據上，自應適用上開修正前刑法第56條、第41條第 1項前段
    之規定對被告論處。
二、核被告所為，係犯刑法第320條第 1項之竊盜罪。其先後3次
    竊盜犯行，時間緊接，方法相同，觸犯構成要件相同之罪，
    顯係基於概括犯意為之，為連續犯，依修正前刑法第56條之
    規定以一罪論，並加重其刑。又聲請簡易判決處刑意旨雖僅
    論及被告於附表編號2至3之行竊部分，漏未論及被告其餘附
    表編號 1竊盜犯行，然因此部分竊盜犯行與聲請簡易判決處
    刑所載之犯行有連續犯之裁判上一罪關係，並經檢察官函請
    併案審理，為起訴效力所及，本院自應併予審究。
三、原審以被告犯行明確，依法論科，固非無見，惟就被告上述
    併案之竊盜犯行未及審酌，自有未洽，上訴意旨就此部分指
    摘原判決不當，為有理由，應由本院將原判決撤銷改判。爰
    審酌被告犯罪之動機、手段、竊盜次數、所得財物，及事後
    坦承犯行之態度等一切情狀，量處如主文所示之刑，並諭知
    易科罰金之折算標準。
據上論斷，應依刑事訴訟法第455條之1第1項、第3項、第369 條
第1項前段、第299條第1項前段，刑法第2條第 1項、第320條第1
項、修正前刑法第56條、第41條第 1項前段，罰金罰鍰提高標準
條例第1條前段、修正前罰金罰鍰提高標準條例第2條，現行法規
所定貨幣單位折算新臺幣條例第2條，判決如主文。
本案經檢察官丙○○到庭執行職務。
中　　華　　民　　國　　96　　年　　4 　　月　　3 　　日
                              臺灣花蓮地方法院刑事第二庭
                              審判長法  官  李  豫  雙
                                    法  官  楊  仲  農
                                    法  官  俞  秀  美
上列正本證明與原本無異。
如對本判決不服，應於送達後10日內，向本院提出上訴狀。（應
抄附繕本）
                                    書記官
中　　華　　民　　國　　96　　年　　4 　　月　　3 　　日
附錄本判決論罪之法律條文：
中華民國刑法第320條第1項：
意圖為自己或第三人不法之所有，而竊取他人之動產者，為竊盜
罪，處五年以下有期徒刑、拘役或五百元以下罰金。
意圖為自己或第三人不法之利益，而竊佔他人之不動產者，依前
項之規定處斷。
前二項之未遂犯罰之。
